【裁判字號】    99,智簡上,32
【裁判日期】    991228
【裁判案由】    違反著作權法
【裁判全文】
臺灣臺中地方法院刑事判決            99年度智簡上字第32號
上  訴  人  詹益昇
即  被  告
上列上訴人因違反著作權法案件，不服臺灣臺中地方法院豐原簡
易庭99年度豐智簡字第11號中華民國99年10月25日第一審簡易判
決（聲請案號：臺灣臺中地方法院檢察署99年度速偵字第3626號
），提起上訴，本院管轄之第二審合議庭判決如下：
    主    文
上訴駁回。
詹益昇緩刑貳年，並應向被害人臺灣光榮特庫摩股份有限公司支
付新臺幣（下同）肆萬元之損害賠償，支付方式為除於民國九十
九年十月十九日支付被害人伍仟元外，其餘參萬伍仟元自九十九
年十一月十一日起至一百年五月十一日止，於每月十一日支付被
害人伍仟元，如一期不履行視為全部到期。
    犯罪事實及理由
一、本案經本院審理結果，認第一審簡易判決認事用法及量刑均
    無不當，應予維持，並引用第一審判決書記載之事實、證據
    及理由（如附件）。
二、上訴意旨略以：上訴人即被告（以下稱被告）已與被害人達
    成和解，請求給予緩刑之宣告等語。查原審判決認事用法及
    量刑既均無不當，本件上訴即無理由，應予駁回。
三、惟衡酌被告未曾因故意犯罪受有期徒刑以上刑之宣告，有臺
    灣高等法院被告前案紀錄表在卷可稽，其因一時失慮，致罹
    刑章，於本院審理時坦承犯行，具有悔意，且業與告訴人臺
    灣光榮特庫摩股份有限公司達成和解，並經告訴人請求給予
    被告緩刑，業據告訴代理人陳文詮於本院審理時陳明在卷，
    被告經此罪刑宣告教訓後，應能知所警惕，信無再犯之虞，
    本院綜合各情，認第一審簡易判決所宣告之刑以暫不執行為
    適當，爰併予宣告緩刑2 年，以啟自新。又緩刑宣告，得斟
    酌情形，命犯罪行為人向被害人支付相當數額之財產或非財
    產上之損害賠償，為刑法第74條第2 項第3 款定有明文。本
    院斟酌上開被害人之權益，並給予被告自新機會，認於被告
    緩刑期間，課予被告應向被害人臺灣光榮特庫摩股份有限公
    司支付新臺幣（下同）4 萬元之損害賠償，支付方式為除於
    民國99年10月19日支付被害人5 千元外，其餘3 萬5 千元自
    99年11月11日起至100 年5 月11日止，於每月11日支付被害
    人5 千元，如一期不履行視為全部到期之負擔，應屬適當，
    爰併命被告應依上開內容履行賠償義務，被告爾後如有違反
    上開賠償內容情事，足認宣告緩刑難收預期效果時，被害人
    得向檢察官陳報，而由檢察官斟酌情節，依法聲請法院撤銷
    緩刑，併此敘明。
據上論斷，應依刑事訴訟法第455 條之1 第1 項、第3 項、第37
3 條、第368 條，刑法第74條第1 項第1 款、第2 項第3 款，判
決如主文。
本案經檢察官林秀菊到庭執行職務。
中    華    民    國    99    年    12    月    28    日
                  刑事第九庭    審判長法  官  林靜芬
                                      法  官  柯志民
                                      法  官  楊文廣
上正本證明與原本無異。
本件不得上訴。
                                      書記官  陳靖騰
中    華    民    國    99    年    12    月    28    日

司法院資訊處製作；財團法人民間司法改革基金會備份。
